臺灣臺北地方法院刑事判決
109年度審訴字第1190號
公  訴  人  臺灣臺北地方檢察署檢察官
被      告  栁鈞森
上列被告因詐欺案件，經檢察官提起公訴（109年度偵緝字第833
號、109年度偵字第6503號、第12914號），被告於準備程序中就
被訴事實為有罪之陳述，經本院告以簡式審判之旨，並聽取當事
人之意見後，本院合議庭裁定改行簡式審判程序，判決如下：
    主    文
栁鈞森犯如附表編號一至九「罪名及宣告刑」欄所示之罪，各處
如各該編號「罪名及宣告刑」欄所示之刑。應執行有期徒刑壹年
捌月。
未扣案犯罪所得均沒收之，於全部或一部不能沒收或不宜執行沒
收時，追徵其價額。
    犯罪事實
一、栁鈞森自民國108年6月間某日起，加入由化名「皮卡丘」之
    人及自稱「施緯」（暱稱「陳浩南」）、顏鴻新、劉守益、
    陳佑昇【由臺灣臺北地方檢察署（下稱臺北地檢署）檢察官
    另案偵辦】等人及其他真實身分不詳之成年人3人以上（無
    證據證明包含未滿18歲之人）所組成以實施詐術為手段，具
    有持續性、牟利性之有結構性詐欺集團犯罪組織（參與犯罪
    組織部分業由檢察官另案提起公訴），擔任該詐欺犯罪組織
    所謂「2號」【亦即，向「1號」（即持人頭帳戶提款卡至自
    動櫃員機提領贓款車手）收取贓款的第一層收水】、「3號」
    （向「2號」收取贓款之收水），並與蔡紹麒（由本院另行
    審理）、「梁青發」及上述詐欺犯罪組織其他成員共同意圖
    為自己不法所有，基於三人以上詐欺取財、隱匿特定犯罪所
    得去向之洗錢等犯意聯絡，先由該詐騙集團真實身分不詳之
    成年成員分別對如附表編號1至9「被害人/告訴人」欄所示
    之人，於各該編號「詐術內容」欄所示時間施以同欄所示詐
    術，使各該被害人及告訴人等均陷於錯誤，乃於如各該編號
    「匯款時間」欄所示時間，分別將如各該編號「匯款金額（
    新臺幣）」欄所示款項，匯入如各該編號「人頭帳戶」欄所
    示金融帳戶後，操縱、指揮上開詐欺犯罪組織之顏鴻新、劉
    守益等人即指派蔡紹麒、「梁青發」及其他不詳共犯持各該受
    款帳戶之提款卡，於如各該編號「提款時間」、「提款處所
    」、「提款金額（新臺幣）」等欄位所示時、地，由蔡紹麒
    及另不詳共犯使用各金融機構設置之自動櫃員機接續提領現
    金，再將贓款轉交該詐欺犯罪組織所謂「2號」、「3號」之
    栁鈞森、「梁青發」及綽號趴趴之真實姓名不詳成年男子等
    人，後再由「3號」攜至該詐欺犯罪組織所謂「水房」即專
    門負責藏匿、轉運贓款之人陳佑昇。嗣如附表各編號所示被
    害人及告訴人察覺受騙後報警處理，經警調閱案發地監視器
    畫面及帳戶明細等資料後，始悉上情。
二、案經臺北地檢署檢察官主動簽分偵辦。
    理    由
一、上開犯罪事實，業據被告栁鈞森於警詢、偵查及本院審理時
    均坦承不諱（見偵23301影卷第81至90頁、偵緝302卷第9至1
    1、39至41頁、偵緝833卷第11至13、53至64頁、偵6503卷第
    67至71、73至78、203至206頁、他1696卷第81至84頁；本院
    卷第99至100、144、176至177、214頁），核與如附表「證
    據卷頁」欄所示證人即被害人/告訴人等之指述，及證人即
    同案被告蔡紹麒、證人即另案被告林霆育、陳佑昇、劉勝騏
    之證述（見偵23301影卷第7至13、65至71、109、133至135
    頁，偵緝833卷第79至82、93至96、133至136頁，他12790卷
    第21至33、127至132頁，偵27693影卷第17至23、117至121
    頁，偵23300影卷第165至175頁，他1696卷第33至35頁；本
    院卷第99、176、214頁）大致相符，並有如附表「證據卷頁
    」欄所示監視錄影畫面、銀行交易紀錄等書物證在卷可稽。
    足徵被告前揭任意性自白與事實相符，堪以採信。是本案事
    證明確，被告犯行洵堪認定，應予依法論科。
二、論罪：　　
　㈠就詐騙集團向被害人施用詐術後，意圖掩飾或隱匿特定犯罪
    所得來源，而令被害人將其款項轉入該集團所持有、使用之
    人頭帳戶，並由該集團所屬車手前往提領詐欺所得款項得逞
    ，即已該當洗錢防制法第14條第1項之一般洗錢罪；申言之
    ，倘行為人為掩飾或隱匿特定犯罪所來源，而將特定犯罪所
    得直接消費處分，甚或交予其他共同正犯，而由共同正犯以
    虛假交易外觀掩飾不法金流移動，即難認單純犯罪後處分贓
    物之行為，應仍構成洗錢防制法第2條第1或2款之洗錢行為
    （臺灣高等法院暨所屬法院108年法律座談會刑事類提案第1
    2號研討結果、最高法院108年度台上字第1744號判決均同斯
    旨）。查本案詐騙集團成員詐欺被害人後，先由共犯蔡紹麒
    、「梁青發」及其他不詳共犯擔任1號「車手」負責領取被害
    人匯入人頭帳戶之款項，復將款項轉交予擔任2號收水之被
    告，再由被告轉交予3號收水【按：被告自承其不認識亦不
    清楚3號收水之真實身分（見本院卷第275至276頁）】俾層
    層上繳回詐騙集團，其作用在於將詐騙集團成員詐欺被害人
    所取得贓款，透過集團成員上繳該現金贓款後，客觀上得以
    切斷詐騙所得金流之去向，阻撓國家對詐欺犯罪所得之追查
    ，被告知悉其負責領取贓款之行為得以切斷詐欺金流之去向
    ，主觀上亦具有掩飾、隱匿該財產與犯罪之關聯性，以逃避
    國家追訴、處罰之犯罪意思，其所為係屬洗錢防制法第2條
    第1、2款所稱之洗錢行為甚明，應依同法第14條之規定論處
    。
　㈡又本案被告與其他詐騙集團成員所犯上開共同詐欺犯行，係
    冒用告訴人、被害人親友及網路購物店家名義犯之，又其所
    涉共同詐欺之詐騙集團成年成員，至少計有蔡紹麒、化名「
    皮卡丘」之人、施緯、顏鴻新、劉守益、陳佑昇、「梁青發
    」等人，即係3人以上共同對被害人實行詐騙。是就被告所
    為，該當刑法第339條之4第1項第2款之構成要件。
　㈢核被告所為，係犯刑法第339條之4第1項第2款之三人以上共
    同詐欺取財罪、洗錢防制法第14條第1項之一般洗錢罪。
　㈣起訴法條漏未論及一般洗錢罪，然被告所屬詐騙集團以車手
    取得現金後層層交付上游以切斷金流之事實，既經載明於起
    訴書，本為起訴效力之所及，且本院已告知被告可能涉犯此
    罪（見本院卷第276頁筆錄），無礙於被告防禦權之行使，
    是本院自得依法併予論斷如上。
　㈤按共同實施犯罪行為之人，在合同意思範圍以內，各自分擔
    犯罪行為之一部，相互利用他人之行為，以達其犯罪之目的
    者，即應對於全部所發生之結果，共同負責。又共同正犯之
    成立，祇須具有犯意之聯絡及行為之分擔，既不問犯罪動機
    起於何人，亦不必每一階段犯行，均須參與（最高法院28年
    上字第3110號、34年上字第862號判決同斯旨）。而共同正
    犯之意思聯絡，原不以數人間直接發生者為限，若有間接之
    聯絡者，亦包括在內，如甲分別邀約乙、丙犯罪，雖乙、丙
    間彼此並無直接之聯絡，亦無礙於其為共同正犯之成立（最
    高法院77年臺上字第2135號判決意旨參照）。準此，行為人
    參與構成要件行為之實施，並不以參與構成犯罪事實之全部
    或始終參與為必要，即使僅參與構成犯罪事實之一部分，或
    僅參與某一階段之行為，亦足以成立共同正犯。經查，本案
    詐騙集團分工細緻明確，被告雖未自始至終參與各階段之犯
    行，惟其與詐騙集團其他成員既為詐騙告訴人而彼此分工，
    堪認係在合同意思範圍內，各自分擔犯罪行為之一部，並相
    互利用他人之行為，以達犯罪之目的，參諸上開說明，被告
    自應就所參與犯行，對於全部所發生之結果，共同負責。從
    而，被告及其他詐騙集團成員間（包括撥打詐騙電話之人等
    ），有犯意聯絡及行為分擔，應論以共同正犯。
　㈥接續犯：
　　類如本案之詐欺犯罪類型，於行為人著手實施詐欺犯行初始
    ，即係預計以被害人接獲詐騙電話或詐騙訊息，並建立信任
    關係後，即得接續以各種理由誘騙同一被害人不斷付款，是
    附表編號1、5、8所示告訴人、被害人雖有因單一受騙事由
    而接連轉帳匯款至本案帳戶內，然係被告暨所屬詐騙集團成
    員基於同一犯意及利用同一機會所為，侵害法益相同，各行
    為之獨立性極為薄弱，難以強行分開，均應視為數個舉動之
    接續施行，均論以接續犯之包括一罪。　
　㈦想像競合：
　  被告暨所屬詐騙集團成員就所犯加重詐欺、洗錢等罪間，有
    局部同一之情形，應認係以一行為同時觸犯數罪，屬異種想
    像競合犯，依刑法第55條前段規定，應從一法定刑較重之三
    人以上共同詐欺取財罪處斷。　
　㈧數罪併罰：
　　按詐欺取財罪既係為保護個人之財產法益而設，則關於行為
    人詐欺犯罪之罪數計算，除非存在時間或空間上之全部或局
    部之重疊關係，否則原則上自應依遭受詐騙之被害人人數定
    之。查本案被告所收取、交付之贓款，均係從詐騙集團所提
    供人頭帳戶中提領到之款項，各係如附表編號1至9所示被害
    人遭詐騙後所匯入，是其侵害之被害人法益均具差異性，犯
    罪行為亦各自獨立，故就被告如附表編號1至9所示各次犯行
    ，犯意各別、行為互殊，應予分論併罰。
　　至同表各編號所示車手之提領時間，此部分自與行為人所犯
    加重詐欺犯罪之罪數計算無涉，併此指明。　　
三、科刑：
　㈠按想像競合犯之處斷刑，本質上係「刑之合併」。其所謂從
    一重處斷，乃將想像競合犯組成之評價上數罪，合併為科刑
    一罪，其所對應之刑罰，亦合併其評價上數罪之數法定刑，
    而為一個處斷刑。易言之，想像競合犯侵害數法益者皆成立
    犯罪，論罪時必須輕、重罪併舉論述，同時宣告所犯各罪名
    ，包括各罪有無加重、減免其刑之情形，亦應說明論列，量
    刑時併衡酌輕罪部分量刑事由，評價始為充足，然後依刑法
    第55條前段規定「從一重處斷」，非謂對於其餘各罪可置而
    不論。查被告於本院審理時自白一般洗錢犯行，依洗錢防制
    法第16條第2項「犯前2條之罪，在偵查或審判中自白者，減
    輕其刑」之規定，當應減輕其刑。
　㈡爰審酌被告不思循正當管道獲取財物，竟加入詐騙集團擔任
    收水而共同參與詐欺犯行，侵害告訴人之財產法益，嚴重破
    壞社會秩序，且迄未賠償告訴人所受損失，致告訴人之損害
    尚未獲得填補，所為實不宜寬待；惟念被告犯後坦承犯行，
    於偵審中配合檢警調查而供出其詐騙集團上游，復於本院審
    理時自白其洗錢犯行，參以被害人戊○○、甲○○到庭表示：沒
    有意見；被害人丙○○則電聯表示：不到庭，請法院依法處理
    ，本件沒有要對被告求償；告訴人丁○○則電聯表示：不到庭
    ，請法官依法判決等語，有本院準備程序筆錄、公務電話紀
    錄在卷可憑（見本院卷第77至79、100頁）；兼衡被告在本
    案犯罪中所扮演之角色及參與犯罪之程度、上繳財物之金額
    ，自述高中肄業之智識程度，從事餐飲業、經濟勉持之生活
    經濟狀況，暨其犯罪動機、目的、手段、告訴人及被害人等
    所受損害等一切情狀，分別量處如附表編號1至9「罪名及宣
    告刑」欄所示之刑，並定其應執行刑如主文所示。
四、沒收部分：
　㈠查被告陳稱其參與本案詐騙集團所得報酬之數額約定為提領
    金額1％乙節，業據其於警詢、本院準備程序及審理時供述在
    卷（見偵緝字第302號卷第40頁，本院卷第275頁），則據此
    計算，被告所屬詐騙集團詐得如附表各編號所示被害人及告
    訴人之匯款後，由被告接續收取共犯車手於各該編號所提領
    款項共新臺幣（下同）46萬3,000元，是其所抽得報酬應為4
    ,630元（計算式：46萬3,000元×1％＝4,630元），堪認被告本
    案犯罪所得實為4,630元，雖未扣案，仍應依刑法第38條之1
    第1項前段、第3項規定宣告沒收之，於全部或一部不能沒收
    或不宜執行沒收時，追徵其價額。
　㈡末按犯洗錢防制法第14條之罪，其所移轉、變更、掩飾、隱
    匿、收受、取得、持有、使用之財物或財產上利益，沒收之
    ；犯第15條之罪，其所收受、持有、使用之財物或財產上利
    益，亦同，洗錢防制法第18條第1項定有明文。惟因洗錢行
    為之標的是否限於行為人者始得宣告沒收，法無明文，是倘
    法條未規定「不問屬於犯罪行為人與否均沒收」時，自仍以
    屬於被告所有者為限，始應予沒收。本件被告收取共犯車手
    自附表編號1至9所示受款帳戶提領詐得款項後，已將提領之
    現金交予陳佑昇或其他上游成員，足見此等款項非屬於被告
    所有，亦無證據證明被告就此等款項具有事實上之管領處分
    權限，是除前述被告分得之報酬外，尚無從就附表編號1至9
    所示被害人及告訴人匯入各該受款帳戶之款項，依洗錢防制
    法第18條第1項或刑法第38條之1第1項前段規定對被告宣告
    沒收，附此敘明。
據上論斷，應依刑事訴訟法第284條之1、第273條之1第1項、第2
99條第1項前段，洗錢防制法第2條第1款、第2款、第14條第1項
、第16條第2項，刑法第11條、第28條、第339條之4第1項第2款
、第55條、第51條第5款，刑法施行法第1條之1第1項，判決如主
文。
本案經檢察官楊大智提起公訴，檢察官許文琪、盧慧珊、唐仲慶
、羅嘉薇到庭執行職務。　　
中　　華　　民　　國　　110 　年　　10　　月　　29　　日
　　　　　　　　　刑事第二十一庭法　官　歐陽儀
上正本證明與原本無異。 
如不服本判決應於收受送達後20日內向本院提出上訴書狀，並應
敘述具體理由；其未敘述上訴理由者，應於上訴期間屆滿後20日
內向本院補提理由書（均須按他造當事人之人數附繕本）「切勿
逕送上級法院」。告訴人或被害人如對於本判決不服者，應具備
理由請求檢察官上訴，其上訴期間之計算係以檢察官收受判決正
本之日期為準。 因疫情而遲誤不變期間，得向法院聲請回復原
狀。
                                書記官  程于恬
中　　華　　民　　國　　110 　年　　11　　月　　1 　　日
附表一：　　　　　　　　　　　　　　　
編號 被害人/告訴人 詐術內容 匯款時間 匯款金額 （新臺幣） 人頭帳戶 提款時間 提款金額 （新臺幣） 提款處所（地點） 提款人 證據卷頁 罪名及宣告刑 1 被害人戊○○ 108年7月24日中午12時29分前某時許，詐騙集團成員致電戊○○ ，佯稱為其友人吳清芬借款云云，致戊○○陷於錯誤，而匯出款項 108年7月24日中午12時29分  13萬元 中國信託商業銀行第000000000000號 108年7月24日下午1時9分 12萬元 中國信託商業銀行信義分行（臺北市○○區○○路○段000號） 不詳共犯 ①被害人張麗雪之證述（他12790卷第113至114、141頁） ②中國信託商業銀行第000000000000號帳戶交易明細（偵6503卷第27頁） ③被害人戊○○提供之國泰世華商業銀行匯出匯款憑證（他12790卷第145頁） ③聯邦商業銀行第000000000000號帳戶交易明細（偵23300影卷第223至227頁） 栁鈞森犯三人以上共同詐欺取財罪，處有期徒刑壹年肆月。    108年7月25日中午12時12分 2萬5,000元 聯邦商業銀行第000000000000號 108年7月25日下午1時15分 2萬元 華南商業銀行西門分行（臺北市○○區○○○路000號） 不詳男性共犯         108年7月25日下午1時15分 4,000元     2 被害人陳松林 108年7月25日下午1時15分許前某時許，詐騙集團成員致電陳松林，佯稱為其妻之友人秋子借款云云，致陳松林陷於錯誤，而匯出款項 108年7月25日下午1時15分 2萬元 聯邦商業銀行第000000000000號 108年7月25日13時15、16分 2萬元 華南商業銀行西門分行（臺北市○○區○○○路000號） 不詳男性共犯 ①被害人陳松林之證述（他12790卷第171頁） ②聯邦商業銀行第000000000000號帳戶交易明細（偵23300影卷第223至227頁） ③安泰商業銀行109年1月6日安泰銀作服存押字第1080019142號函所附匯款委託書（他12790卷第77至81頁） ④監視器錄影畫面相片（偵23300影卷第229至231頁）　 栁鈞森犯三人以上共同詐欺取財罪，處有期徒刑壹年。       108年7月25日下午1時16分 4,000元     3 告訴人黃○○○ 108年7月25日上午10時30分許，詐騙集團成員致電黃○○○，佯稱為其小嬸鄧雲宜，致黃○○○陷於錯誤，而匯出款項 108年7月25日上午10時30分至同日下午3時10分間 5萬元 聯邦商業銀行第000000000000號 108年7月25日下午3時10分 2萬元 彰化商業銀行忠孝東路分行（臺北市○○區○○○路○段000號） 蔡紹麒 ①告訴人黃○○○之證述（偵23300影卷第19至23頁） ②聯邦商業銀行第000000000000號帳戶交易明細（偵23300影卷第195、223至227頁） ③告訴人黃○○○提出之瑞興銀行匯款申請書（偵23300影卷第25頁） ④告訴人黃○○○提出之瑞興銀行存簿封面及內頁影本（偵23300影卷第27至29頁） ⑤監視器錄影畫面相片（偵23300影卷第16至17頁）　 栁鈞森犯三人以上共同詐欺取財罪，處有期徒刑壹年。       108年7月25日下午3時11分 2萬元           108年7月25日下午3時12分 1萬元     4 告訴人丁○○ 108年7月24日下午4時40分許，詐騙集團成員致電丁○○，佯稱為其外甥張智傑，因合夥事業需要資金云云，致丁○○陷於錯誤，而匯出款項 108年7月25日下午3時54分 8萬7,000元 合作金庫商業銀行第0000000000000號 108年7月25日下午4時10分 2萬元 彰化商業銀行忠孝東路分行（臺北市○○區○○○路○段000號） 蔡紹麒 ①告訴人丁○○之證述（偵23300影卷第37至40頁） ②合作金庫商業銀行第0000000000000號（偵23300影卷第47頁）　 ③告訴人丁○○提出之臺灣土地銀行匯款申請書（偵23300影卷第41頁） ④監視器錄影畫面相片（偵23300影卷第17至18頁）　 栁鈞森犯三人以上共同詐欺取財罪，處有期徒刑壹年。       108年7月25日下午4時11分 2萬元     5 告訴人庚○○ 108年7月31日下午5時45分許，詐騙集團成員致電庚○○，佯稱為BOOKING客服人員，因人員疏失造成多次扣款，需依指示操作ATM解除云云，致庚○○陷於錯誤，而匯出款項 108年7月31日下午6時47分 4萬9,973元 第一商業銀行第00000000000號 108年7月31日晚間7時9分 2萬元 復興南路自助郵局（臺北市○○區○○○路○段000號） 蔡紹麒 ①告訴人庚○○之證述（偵12914卷第48至51頁） ②第一商業銀行第00000000000號帳戶之交易明細（偵27693影卷第41頁） ③被害人庚○○提出之CD轉出通知（偵12914卷第65至67頁）　 ④監視器錄影畫面相片（偵27693影卷第27頁）　　 栁鈞森犯三人以上共同詐欺取財罪，處有期徒刑壹年貳月。       108年7月31日晚間7時10分 2萬元           108年7月31日晚間7時11分 1萬元        108年7月31日晚間7時22分 3萬2,416元  108年7月31日晚間7時26分 2萬元           108年7月31日晚間7時26分 1萬2,000元     6 被害人丙○○ 108年7月31日晚間7時許，詐騙集團成員致電丙○○，佯稱為羅馬假期飯店員工，因操作疏失造成多次扣款，需依指示操作ATM解除云云，致丙○○陷於錯誤，而匯出款項 108年7月31日晚間8時44分 1萬7,985元 第一商業銀行第00000000000號 108年7月31日晚間8時47分 1萬8,000元 復興南路自助郵局（臺北市○○區○○○路○段000號） 蔡紹麒 ①被害人丙○○之證述（偵27693影卷第49至51頁） ②第一商業銀行第00000000000號帳戶之交易明細（偵27693影卷第41頁） ③被害人丙○○提出之中國信託銀行自動櫃員機交易明細（偵27693影卷第54頁） ④監視器錄影畫面相片（偵27693影卷第27頁） 栁鈞森犯三人以上共同詐欺取財罪，處有期徒刑壹年。 7 告訴人李舒晴 108年8月1日晚間9時5分許，詐騙集團成員致電李舒晴，佯稱為BOOKING客服人員，因人員疏失造成多次扣款，需依指示操作網路銀行解除云云，致李舒晴陷於錯誤，而匯出款項 108年8月1日晚間10時2分 3萬1,223元 彰化商業銀行第00000000000000號 108年8月1日晚間10時10分 2萬元 合作金庫商業銀行復興分行（臺北市○○區○○○路○段000號） 蔡紹麒 ①告訴人李舒晴之證述（偵23301影卷第15至17頁） ②彰化商業銀行第00000000000000號帳戶之交易明細（偵23301影卷第33頁） ③被害人李舒晴提出之中國信託商業銀行網路匯款明細（偵23301影卷第19頁） ④監視器錄影畫面相片（偵23301影卷第25至27、157至158頁、偵27693影卷第25頁） 栁鈞森犯三人以上共同詐欺取財罪，處有期徒刑壹年。       108年8月1日晚間10時9分 2萬元     8 被害人己○○ 108年8月1日晚間10時6分許前某時許，詐騙集團成員致電己○○，佯稱為BOOKING客服人員，因人員疏失造成多次扣款，需依指示操作ATM解除云云，致己○○陷於錯誤，而匯出款項 108年8月1日晚間10時6分 4萬9,886元 彰化商業銀行第00000000000000號 108年8月1日晚間10時11分 2萬元 合作金庫商業銀行復興分行（臺北市○○區○○○路○段000號） 蔡紹麒 ①被害人己○○之證述（偵6503卷第221至222頁） ②彰化商業銀行第00000000000000號帳戶之交易明細（偵23301影卷第33頁）　 ③一卡通票證股份有限公司109年1月20日一卡通字第1090115084號函附之交易明細（偵6503卷第15至19頁） ④一卡通票證股份有限公司109年4月28日一卡通字第10904290137號函附之交易明細（偵6503卷第139至141頁） ⑤監視器錄影畫面相片（偵23301影卷第25至27、157至158頁、偵27693影卷第25頁） 栁鈞森犯三人以上共同詐欺取財罪，處有期徒刑壹年貳月。       108年8月1日晚間10時11分 2萬元        108年8月1日晚間10時31分 1萬9,457元 彰化商業銀行第00000000000000號 108年8月1日晚間10時31分 1萬9,000元 復興南路自助郵局（臺北市○○區○○○路○段000號）  ①被害人己○○之證述（偵6503卷第221至222頁） ②彰化商業銀行第00000000000000號帳戶之交易明細（偵23301影卷第33頁） ③一卡通票證股份有限公司109年1月20日一卡通字第1090115084號函附之交易明細（偵6503卷第15至19頁） ④一卡通票證股份有限公司109年4月28日一卡通字第10904290137號函附之交易明細（偵6503卷第139至141頁） ⑤監視器錄影畫面相片（偵23301影卷第25至27、157至158頁、偵27693影卷第25頁）  9 被害人甲○○ 108年8月1日晚間10時6分許前某時許，詐騙集團成員致電甲○○，佯稱為某民宿客服人員，因人員疏失造成錯誤扣款，需依指示操作網路銀行解除云云，致甲○○陷於錯誤，而匯出款項 108年8月1日晚間10時6分 5,111元 彰化商業銀行第00000000000000號 108年8月1日晚間10時13分 6,000元 合作金庫商業銀行復興分行（臺北市○○區○○○路○段000號） 蔡紹麒 ①被害人甲○○之證述（他1696卷第81至84頁） ②彰化商業銀行第00000000000000號帳戶之交易明細（偵23301影卷第33頁） ③監視器錄影畫面相片（偵23301影卷第25至27、157至158頁、偵27693影卷第25頁） 栁鈞森犯三人以上共同詐欺取財罪，處有期徒刑壹年。 

附錄本案論罪科刑法條全文：　　　　　　　　　
中華民國刑法第339條之4：
犯第339條詐欺罪而有下列情形之一者，處1年以上7年以下有期
徒刑，得併科1 百萬元以下罰金：
一、冒用政府機關或公務員名義犯之。
二、三人以上共同犯之。
三、以廣播電視、電子通訊、網際網路或其他媒體等傳播工具，
    對公眾散布而犯之。
前項之未遂犯罰之。

洗錢防制法第2條
本法所稱洗錢，指下列行為：
一、意圖掩飾或隱匿特定犯罪所得來源，或使他人逃避刑事追訴
    ，而移轉或變更特定犯罪所得。
二、掩飾或隱匿特定犯罪所得之本質、來源、去向、所在、所有
    權、處分權或其他權益者。
三、收受、持有或使用他人之特定犯罪所得。

洗錢防制法第14條
有第二條各款所列洗錢行為者，處 7 年以下有期徒刑，併科新
臺幣 5 百萬元以下罰金。
前項之未遂犯罰之。
前二項情形，不得科以超過其特定犯罪所定最重本刑之刑。